臺灣高等法院高雄分院刑事判決　　　　100年度上易字第844號
上　訴　人
即　被　告　鍾志強
上列上訴人因竊盜案件，不服臺灣高雄地方法院100 年度易字第
744 號中華民國100 年7 月6 日第一審判決（起訴案號：臺灣高
雄地方法院檢察署100 年度偵字第8702號），提起上訴，本院判
決如下：
     主  文
上訴駁回。
     理  由
一、按「不服地方法院之第一審判決而上訴者，應向管轄第二審
    之高等法院為之。上訴書狀應敘述具體理由。上訴書狀未敘
    述上訴理由者，應於上訴期間屆滿後20日內補提理由書於原
    審法院。逾期未補提者，原審法院應定期間先命補正」、「
    第二審法院認為上訴書狀未敘述理由或上訴有第362 條前段
    之情形，應以判決駁回之。但其情形可以補正而未經原審法
    院命其補正者，審判長應定期間先命補正」，民國96年7 月
    4 日修正公布、同年月6 日施行之刑事訴訟法第361 條、第
    367 條分別定有明文。職是，不服地方法院之第一審判決而
    上訴者，其上訴書狀應敘述具體理由，至於上訴理由是否具
    體，係屬第二審法院審查範圍，則不在命補正之列，此參照
    上開條文之修正理由自明。
二、再所稱具體理由，係指須就不服之判決為具體之指摘而言，
    如僅泛稱原判決認事用法不當或採證違法、判決不公等，均
    非具體理由（法院辦理刑事訴訟案件應行注意事項第162 點
    參照）。復按「所謂具體理由，必係依據卷內既有訴訟資料
    或提出新事證，指摘或表明第一審判決有何採證、認事、用
    法或量刑等足以影響判決本旨之不當或違法，而構成應予撤
    銷之具體事由，始克當之（例如：依憑證據法則具體指出所
    採證據何以不具證據能力，或依憑卷證資料，明確指出所為
    證據證明力之判斷如何違背經驗、論理法則）；倘僅泛言原
    判決認定事實錯誤、違背法令、量刑失之過重或輕縱，而未
    依上揭意旨指出具體事由，或形式上雖已指出具體事由，然
    該事由縱使屬實，亦不足以認為原判決有何不當或違法者（
    例如：對不具有調查必要性之證據，法院未依聲請調查亦未
    說明理由，或援用證據不當，但除去該證據仍應為同一事實
    之認定），皆難謂係具體理由，俾與第二審上訴制度旨在請
    求第二審法院撤銷、變更第一審不當或違法之判決，以實現
    個案救濟之立法目的相契合，並節制濫行上訴」（最高法院
    97 年 度台上字第892 號判決意旨參照）。是如上訴理由書
    狀並未依據卷內訴訟資料，具體指摘原判決認事用法有何違
    法或不當之情形，即屬上訴未敘述具體理由。又上訴書狀未
    敘述具體理由者，其上訴即屬於刑事訴訟法第362 條前段所
    定「上訴不合法律上之程式」之情形，第二審法院自應依同
    法第367 條之規定，以判決駁回之。
三、本件上訴人即被告鍾志強因犯攜帶兇器竊盜罪，累犯，量處
    有期徒刑柒月；有判決書在卷可稽。被告鍾志強不服，提起
    上訴，略以：被告於審理中知錯坦承犯行，雖攜帶工具，但
    所前之處是漫無人煙，雜草垃圾堆積之建物，拆取之C 型鋼
    鐵、鐵皮尚未得手，原判決量刑有期徒刑7 月，尤顯過重云
    云。
四、查被告鍾志強於100 年3 月6 日晚上6 時30分許，攜帶其所
    有之電線2 條及足供兇器使用之電焊機1 台、電鑽2 支、扳
    手1 支，前往高雄市○○區○○路22號由陸軍步兵訓練指揮
    部暨步兵學校（下稱步校）所管理（現無人居住）之建築物
    ，至該處遇見有相同犯意之真實姓名年籍不詳、綽號小黑的
    成年男子（下稱小黑），遂與小黑共同竊取步校所有之C 型
    鋼鐵10支及鐵皮15片得手。惟未及離去之際，被告鍾志強為
    巡邏員警當場查獲，並扣得上開C 型鋼鐵10支、鐵皮15片（
    前2 項物品業已發還步校巡管人員王亭傑領回）及鍾志強所
    有供前揭竊盜犯罪所用之電焊機1 台、電線2 條、電鑽2 支
    、扳手1 支，而小黑則趁隙逃逸等情，業據被告鍾志強於原
    審審理中坦白承認；核與證人即步校巡管人員王亭傑於警詢
    中之證述，並有C 型鋼鐵10支、鐵皮15片、電焊機1 台、電
    線2 條、電鑽2 支、扳手1 支扣案及高雄市政府警察局林園
    分局忠義派出所扣押筆錄、扣押物品目錄表、贓物認領保管
    單各1 份、扣案物照片2 張可資佐證，復有陸軍步兵訓練指
    揮部暨步兵學校100 年1 月7 日陸步校學字第1000000009 1
    號令1 紙、現場蒐證照片共10張在卷可稽，足認被告之任意
    性自白與事實相符；再參之被告於警詢時亦有自陳：警方在
    現場時當場查獲我正在搬運鐵皮（經警告知查獲贓物為C型
    鋼鐵10條、鐵皮15片）等語（見警卷第2 頁) 。是原審認定
    上開C 型鋼鐵10支及鐵皮15片等物，業已移入其實力支配下
    ，自屬竊盜既遂；上情亦據原審詳敘其所憑之依據、認定理
    由及法律見解；從形式上觀察，原判決並無認定事實錯誤、
    違背法令、判決適用法則不當之情形。被告上訴意旨，辯以
    C 型鋼鐵、鐵皮尚未得手云云，亦係對原審論斷甚詳之事項
    ，自為有利之主張，亦非可取，無從動搖原判決之結論，亦
    難認屬已提出具體之上訴理由。
五、關於刑之量定，係實體法上賦予法院得為自由裁量之事項，
    倘其未有逾越法律所規定之範圍，或濫用其權限，即不得任
    意指摘為違法（最高法院75年台上字第7033號判例意旨參考
    ）。且在同一犯罪事實與情節，如別無其他加重或減輕之原
    因，下級審量定之刑，亦無過重或失輕之不當情形，則上級
    審法院對下級審法院之職權行使，原則上應予尊重（最高法
    院85年度台上字第2446號判決意旨參考）。
六、查被告有累犯，加重其刑之適用，是原審審酌被告正值壯年
    ，不思正途以獲取所需，竟率爾竊取他人之財物，所為自應
    受相當之刑事非難，惟念及被告犯後於審理中已知錯坦承犯
    行，態度尚佳，且所竊之物已發還被害人領回及被告犯罪之
    手段、智識程度（高中畢業）、生活狀況（職訓局在訓中，
    每月生活津貼約1 萬元）暨檢察官對本案科刑範圍之意見等
    一切情狀，量處有期徒刑7 月，以資懲儆。業已斟酌關於刑
    法第57條科刑之一切情狀，在適法範圍內行使裁量權，予以
    從輕量刑，核無量刑瑕疵或違背法令不當之情形；被告上訴
    意旨仍以上情，指摘原判決不當，自非可取；且未指摘原判
    決關於適用法律及量刑等項，有何具體違法或不當之處。
七、綜上所述，本院審酌上情，認原審依被告之自白，並斟酌全
    辯論意旨及調查證據之結果，業已從輕量刑，於判決內已具
    體說明論科之理由，及其憑以認定之證據，客觀上並無何違
    法或不當之處。被告上訴意旨所陳，經核並未依據卷內既有
    訴訟資料，具體指出或表明原判決有何採證、認事、用法等
    足以影響判決本旨之不當或違法之理由，應認未符合具體理
    由之要件，揆諸前揭說明，其上訴自不合法律上之程式。
八、爰依刑事訴訟法第367 條前段、第372 條，不經言詞辯論，
    逕為判決如主文。
中    華    民    國  100     年    8     月    31    日
                 刑事第九庭     審判長法  官  莊秋桃
                                      法  官  范惠瑩
                                      法  官  田平安
以上正本證明與原本無異。
本件不得上訴。
中    華    民    國  100     年    8     月    31    日
                                  書  記  官  馬蕙梅